ACORDAO-COMPLETO-2376963

ACÓRDÃO DE RELAÇÃO

ACÓRDÃO DE RELAÇÃO 12483/2019 ATA 41/2019 - SEGUNDA CÂMARA

Acórdão 12483/2019-TCU-Segunda Câmara
Considerando que os presentes autos tratam de tomada de contas especial instaurada pelo Fundo Nacional de Desenvolvimento da Educação - FNDE em desfavor de Nilson Fonseca Miranda (CPF XXX.214.523-XX) , como ex-prefeito de Caracol - PI (gestão 2013 a 2016) , diante da omissão no dever de prestar contas dos recursos recebidos, em 2013, por intermédio do Programa de Apoio aos Sistemas de Ensino para o Atendimento à Educação de Jovens e Adultos (PEJA) sob o montante de R$ 838.675,00;
Considerando que, no âmbito do TCU, por meio do Ofício 1747/2019-TCU/Secex-TCE (Peça nº 30) , foram realizadas a citação e a audiência do aludido responsável;
Considerando que o Sr. Nilson Fonseca Miranda apresentou a sua defesa à Peça nº 40, aduzindo as seguintes alegações:
 (i) a prestação de contas de recursos provenientes do FNDE teria sido enviada via Sistema de Gestão de Prestação de Contas - SiGPC, anotando que o prazo final para a sua apresentação ocorreu, quando ele já não mais tinha acesso ao sistema, e isso teria dificultado o envio da prestação de contas;
 (ii) não subsistiria a necessidade de devolução de valores, pois os recursos do PEJA teriam sido regularmente aplicados e os recursos remanescentes teriam sido devidamente devolvidos ao FNDE; e
 (iii) a prestação de contas já teria sido devidamente apresentada e registrada na base de dados do FNDE, como comprovado à Peça nº 40 (p. 6) ;
Considerando que, ao realizar a consulta no Sistema de Gestão de Prestação de Contas - SIGPC (Peça nº 41) , a unidade técnica verificou que os repasses referentes ao PEJA-2013 contariam com o apontamento de adimplentes na fase de "Controle Social" ante a situação "Enviada ao Controle Social";
Considerando que o Fundo Nacional de Desenvolvimento da Educação - FNDE deteria a competência originária para fiscalizar a aplicação dos recursos federais inerentes ao Programa de Apoio aos Sistemas de Ensino para o Atendimento à Educação de Jovens e Adultos (PEJA) , no exercício de 2013, e para analisar a respectiva prestação de contas; 
Considerando, desse modo, que, no presente momento, mostra-se indicada a fixação ao FNDE do prazo de 60 (sessenta) dias para que promova a análise da prestação de contas dos recursos repassados em 2013 para o Município de Caracol - PI no âmbito do Programa de Apoio aos Sistemas de Ensino para o Atendimento à Educação de Jovens e Adultos (PEJA) e, dentro desse prazo, encaminhe o resultado ao TCU, devendo o presente processo ficar sobrestado até o recebimento dessa informação, com a correspondente documentação probatória;
Considerando, enfim, que está nesse sentido o parecer da unidade técnica à Peça nº 42;
Os Ministros do Tribunal de Contas da União, reunidos em Sessão de 2ª Câmara, ACORDAM, por unanimidade, com fundamento nos arts. 143, inciso V, alínea "c", e 250, inciso II, do Regimento Interno do TCU, aprovado pela Resolução nº 246, de 2011, em prolatar as determinações abaixo indicadas:
1. Processo TC-Processo 000.099/2019-8 (TOMADA DE CONTAS ESPECIAL) 
	1.1. Responsável: Nilson Fonseca Miranda (CPF XXX.214.523-XX) .
	1.2. Entidade: Município de Caracol - PI.
	1.3. Relator: Ministro-Substituto André Luís de Carvalho.
	1.4. Representante do Ministério Público: não atuou.
	1.5. Unidade Técnica: Secretaria de Controle Externo de Tomada de Contas Especial (Secex/TCE) .
	1.6. Representação legal: não há.
	1.7. Determinar:
	1.7.1. ao Fundo Nacional de Desenvolvimento da Educação - FNDE, que, no prazo de 60 (sessenta) dias, promova a efetiva análise sobre a prestação de contas dos recursos repassados em 2013 para o Município de Caracol - PI no âmbito do Programa de Apoio aos Sistemas de Ensino para o Atendimento à Educação de Jovens e Adultos (PEJA) e, dentro desse prazo, encaminhe o resultado ao TCU, devendo o presente processo ficar sobrestado até o recebimento dessa informação, com a correspondente documentação probatória;
	1.7.2. à Secex-TCE que adote as seguintes medidas:
	1.7.2.1. promova o sobrestamento do presente processo até o recebimento da aludida documentação requerida ao FNDE; e
	1.7.2.2. envie a cópia do presente Acórdão, acompanhada da cópia do parecer da unidade técnica, ao Fundo Nacional de Desenvolvimento da Educação - FND, para ciência e efetivo cumprimento do item 1.7.1 deste Acórdão.

Segunda Câmara

Município de Caracol - PI.

Nilson Fonseca Miranda (CPF XXX.214.523-XX).

ACORDAO-COMPLETO-2484153

Acórdão 19021/2021 - Segunda Câmara

ANDRÉ DE CARVALHO

não há.

Não atuou.

TOMADA DE CONTAS ESPECIAL (TCE)

Secretaria de Controle Externo de Tomada de Contas Especial (Secex/TCE).